臺灣板橋地方法院刑事判決　　　　　　　96年度訴字第2606號
公　訴　人　臺灣板橋地方法院檢察署檢察官
被　　　告　甲○○
上列被告因違反毒品危害防制條例案件，經檢察官提起公訴（96
年度毒偵字第4912號），被告於準備程序中就被訴事實為有罪之
陳述，經本院合議庭裁定由受命法官獨任進行簡式審判程序，判
決如下：
    主  文
甲○○施用第一級毒品，處有期徒刑陸月，如易科罰金以新臺幣
壹仟元折算壹日，減為有期徒刑月，如易科罰金以新臺幣壹仟
元折算壹日；又施用第二級毒品，處有期徒刑月，如易科罰金
以新臺幣壹仟元折算壹日，減為有期徒刑壹月又拾伍日，如易科
罰金以新臺幣壹仟元折算壹日，扣案之第二級毒品甲基安非他命
壹包（毛重零點陸公克，淨重零點肆公克）沒收銷燬之，殘渣袋
個、吸食器壹個、玻璃燈球貳個、分裝勺支、分裝袋拾捌個
，均沒收。應執行有期徒刑肆月，如易科罰金以新臺幣壹仟元折
算壹日，扣案之第二級毒品甲基安非他命壹包（毛重零點陸公克
，淨重零點肆公克）沒收銷燬之，殘渣袋個、吸食器壹個、玻
璃燈球貳個、分裝勺支、分裝袋拾捌個，均沒收。
    事  實
一、甲○○前於民國93年間，因施用毒品案件，經本院以93年度
    毒聲字第1926號裁定送觀察、勒戒後，認無繼續施用毒品之
    傾向，於94年2 月21日執行完畢釋放出所，由臺灣板橋地方
    法院檢察署檢察官以93年度毒偵字第4322號為不起訴處分確
    定。詎其仍不知悔改，於上開觀察勒戒執行完畢釋放後之5
    年內，基於施用施用第一級毒品海洛因、第二級毒品甲基安
    非他命之犯意，於96年4 月2 日晚上，在臺北縣中和市○○
    街32號「景安精品旅館」3 樓302 號房內，先後以將海洛因
    摻入香煙內點燃產生煙霧之方式，及將甲基安非他命置入吸
    食器內加熱燒烤吸食其煙霧之方式，施用海洛因、甲基安非
    他命各1 次。嗣於同年月3 日下午1 時15分許，在上址為警
    查獲，並扣得甲○○持有之甲基安非他命1 包（毛重0.6 公
    克，淨重0.4 公克），及其所有供施用甲基安非他命所用之
    殘渣袋3 個、吸食器1 個、玻璃燈球2 個、分裝勺3 支、分
    裝袋18個，暨華碩牌筆記型電腦1 台、SONY ERICSSON 行動
    電話1 支、MOTOROLA行動電話2 支。
二、案經臺北縣政府警察局海山分局報告臺灣板橋地方法院檢察
    署檢察官偵查起訴。
    理  由
壹、程序方面：
    本件被告甲○○所犯並非死刑、無期徒刑、最輕本刑為三年
    年以上有徒刑之罪或高等法院管轄第一審案件，而其於準備
　  程序進行中，先就被訴事實為有罪之陳述，經本院受命法官
    徵詢檢察官及被告之意見後，本院合議庭認合於刑事訴訟法
    第273條之1第1項之規定，裁定由受命法官獨任進行簡式審
    判程序，合先敘明。
貳、實體方面：
一、上揭犯罪事實，業據被告甲○○於警詢、偵查及本院審理時
    坦承不諱，並甲基安非他命1 包（毛重0.6 公克，淨重0.4
    公克）、殘渣袋3 個、吸食器1 個、玻璃燈球2 個、分裝勺
    3 友、分裝袋18個扣案可稽，且被告為警查獲時採集之尿液
    經送驗結果，係呈甲基安非他命及嗎啡陽性反應，有臺灣檢
    驗科技股份有限公司96年4 月24日出具之CH/2007/40400 號
    濫用藥物尿液檢驗報告1 紙在卷可憑，又扣案之甲基安非他
    命1 包經鑑驗結果，亦檢出甲基安非他命陽性反應，亦有上
    開公司96年4 月17日出具之CH/2007/40162 號濫用藥物檢驗
    報告1 紙在卷可佐，足徵被告之自白係出於自由意思，且與
    事實相符。
二、又被告前於民國93年間，因施用毒品案件，經本院以93年度
    毒聲字第1926號裁定送觀察、勒戒後，認無繼續施用毒品之
    傾向，於94年2 月21日執行完畢釋放出所，由臺灣板橋地方
    法院檢察署檢察官以93年度毒偵字第4322號為不起訴處分確
    定，有臺灣高等法院被告全國前案紀錄表及臺灣板橋地方法
    院檢察署檢察官93年度毒偵字第4322號為不起訴處分書各一
    份在卷可查，被告於觀察勒戒執行完畢釋放後5 年內，再犯
    本件施用第一、二級毒品之犯行堪以認定，應依法論科。
三、查海洛因及甲基安非他命，分屬於毒品危害防制條例第2 條
    第2 項第1、2款所規定之第一、二級毒品，核被告所為，係
    犯毒品危害防制條例第10條第1 項、第2 項之施用第一、二
    級毒品罪。被告施用前持有第一、二級毒品之低度行為，各
    為施用第一、二毒品之高度行為所吸收，均不另論罪。被告
    所犯上開二罪名，犯意各別，行為互殊，應予分論併罰。爰
    審酌被告前曾犯施用毒品，業經觀察勒戒完畢，竟再為本件
    施用毒品犯行，顯見其不思悔改，自制力亦顯不佳，惟兼酌
    以被告於犯後已坦承犯行態度尚稱良好，而其施用毒品行為
    於本質上係屬自我戕害行為，反社會性之程度應屬較低等一
    切情狀，分別量處如主文所示之刑。又中華民國96年罪犯減
    刑條例業經立法院制定，並經總統於96年7 月4 日公布，自
    96 年7月16日起生效，本件被告犯罪時間係在96年4 月24日
    前，合於上開減刑條例第2 條第1 項第3 款之規定，且無同
    條例第3 條所定不得減刑之情形，是併依上開減刑條例規定
    ，就其宣告刑，減其二分之一之刑期，並諭知如易科罰金之
    折算標準及定其應執行之刑，以資懲儆。
四、扣案之甲基安非他命1 包（毛重0.6 公克，淨重0.4 公克）
    ，為當場查獲之第二級毒品，應依毒品危害防制條例第18條
    第1 項前段規定，宣告沒收銷燬之。另扣案之殘渣袋3 個、
    吸食器1 個、玻璃燈球2 個、分裝勺3 支、分裝袋18個，係
    供被告所有供其施用甲基安非他命所用之物，業據其供明在
    卷，均併依刑法第38條第1 項第2 款規定宣告沒收。至扣案
    之華碩牌筆記型電腦1 台、SONY ERICSSON 行動電話1 支、
    MOTOROLA行動電話2 支，與被告所犯本件施用毒品罪無涉，
    自不得宣告沒收，附予敘明。
據上論斷，應依刑事訴訟法第273 條之1 第1 項、第299 條第1
項前段，毒品危害防制條例第10條第1 項、第2 項、第18條第1
項前段，刑法第11條前段、第41條第1 項前段、第51條第5 款、
第38條第1 項第2 款，中華民國96年罪犯減刑條例第2 條第1 項
第3 款、第7 條、第9 條、第10條第1 項，判決如主文。
本案經檢察官黃佳權到庭執行職務。
中　　華　　民　　國　　96　　年　　10 　 月　　11　　日
                  刑事第六庭    法　官  高文淵
以上正本證明與原本無異
如不服本判決應於送達後10日內向本院提出上訴狀
                                書記官　林進煌
中　　華　　民　　國　　96　　年　　10 　 月　　11　　日
附錄本案論罪科刑法條全文：
毒品危害防制條例第10條
施用第一級毒品者，處六月以上五年以下有期徒刑。
施用第二級毒品者，處三年以下有期徒刑。
